【裁判字號】    97,交聲,153
【裁判日期】    970925
【裁判案由】    違反道路交通管理處罰條例聲明異議
【裁判全文】
臺灣雲林地方法院交通事件裁定         97年度交聲字第153號
原處分機關  雲林縣警察局北港分局
異  議  人  甲○○
即受處分人
上列受處分人因違反道路交通管理處罰條例案件，對於雲林縣警
察局北港分局97年6 月2 日所為之裁決處分（原處分案號：雲縣
警交裁字第0970311005號），聲明異議，本院裁定如下：
    主  文
異議駁回。
    理  由
一、聲明異議意旨略以：異議人於民國97年3 月11日並未在雲林
    縣北港鎮○○路與大同路口擺設攤位，僅係因友人欲向異議
    人購買柳丁而約定於上開地點交貨，為此提出異議等語。
二、按未經許可在道路擺設攤位者，除責令行為人即時停止並消
    除障礙外，處行為人或其雇主新臺幣（下同）1,200 元以上
    2,400 元以下罰鍰，道路交通管理處罰條例第82條第1 項第
    10款定有明文。
三、經查：
    (一)本件異議人即受處分人甲○○係於97年3 月11日上午9 時
      20分許，未經許可在雲林縣北港鎮○○路與大同路口之道
      路，違規設攤販賣柳丁等農產品，經值勤員警當場掣單舉
      發，並載明「應到案日期」為97年3 月26日，「應到案處
      所」為雲林縣警察局北港分局，惟異議人拒絕於「收受通
      知聯者簽章」欄簽名，嗣經雲林縣警察局北港分局作成裁
      決書，於97年6 月28日送達異議人等情，有雲林縣警察局
      雲警交字第KAF118754 號舉發違反道路交通管理事件通知
      單、雲林縣警察局雲林縣北港分局雲縣警交裁字第097031
      1005號違反道路交通管理事件裁決書、送達證書及雲林縣
      警察局北港分局97年7 月31日雲警港交裁字第0970008902
      號函在卷可稽，並經證人即本件舉發之雲林縣警察局北港
      分局北港派出所警員乙○○，於本院調查時到庭具結陳證
      ：「（問：本件是由你所舉發？）是」、「（問：舉發情
      形？）早上從北港果菜市場到大同、文德路口，紅綠燈的
      白線以下可以擺攤，但是紅綠燈白過大同路不得擺攤，要
      舉發，但異議人當天擺攤在白線的東邊」、「（問：當初
      舉發甲○○時，同事是否有一起？）他開別攤，我開甲○
      ○，我們分開開」、「（問：是否記得甲○○賣什麼？）
      農產類」、「（問：一般開這個通知單，他若不簽？）剛
      開始拜託我們不要開單，開單後他生氣，說他不簽」、「
      （問：所以上面拒簽是你寫的？）是。當初我要他簽名，
      他也有說要申訴，我說你確有，我不能開別人不開你」、
      「（問：通知單有無給異議人？）他有拿去了。他也有拿
      證件給我開」等語無訛（參見本院97年9 月23日訊問筆錄
      ），而異議人亦坦承有於前揭時間開小貨車載運柳丁到雲
      林縣北港鎮○○路與大同路口，為警當場掣單舉發之事實
      ，參諸執勤警員係依法執行公務，與異議人並不相識，素
      無怨隙，苟非實情，自無須恣意誣攀之理。而且警員執行
      公務本身受行政懲處責任之監督，到庭具結作證更以刑罰
      擔保其真實性，警員應無甘冒行政懲處及刑法偽證罪責任
      而刻意誣陷之必要。因此，可信賴警員乙○○上開陳證為
      真實。
    (二)異議人即受處分人甲○○雖一再辯稱其未於道路擺設攤位
      ，係因友人向其購買柳丁而約於前揭地點交貨云云。惟按
      法院受理交通異議案件，乃是對於交通舉發行政處分審查
      其是否違法，本質上屬於行政爭訟過程，與普通法院審理
      刑事案件之原則不同。其舉證責任之原理，非如刑事案件
      中，應超越任何合理懷疑始可為有罪判決者之嚴格程度。
      其舉證責任之原理，應與民事訴訟相類似，除有特別規定
      外，基本上準用民事訴訟法，由國家機關與人民二造，各
      自履行其主觀之舉證責任，在過程中各自提出證據；若窮
      盡各種證據方法，待證結果仍有不明時，則由客觀之舉證
      責任危險分配原則，決定國家機關與人民二造何人應受敗
      訴危險。此參酌行政訴訟法第136 條規定準用民事訴訟法
      第277 條自明。查原裁決機關雲林縣警察局北港分局，裁
      決異議人未經許可在道路擺設攤位，乃引據舉發單為證。
      而舉發本件違規事件之雲林縣警察局北港分局北港派出所
      警員乙○○，就本件如何查獲並舉發之經過及本件違規情
      節等，亦於本院調查時到庭陳證無訛，已如前述，而查警
      員本身直接見聞異議人違規之事實經過，對事實最為明瞭
      ，又經以行政及刑事責任擔保其真實性，且異議人對於約
      定購買柳丁之友人，先陳稱係以電話聯絡，後又改稱係前
      次購買時即向異議人表示欲再度購買，並非以電話聯絡，
      且依異議人所陳，該名友人係透過另位朋友介紹購買，然
      異議人卻均不知悉任一名友人姓名等情（參見本院97年9
      月23日訊問筆錄），顯與常情不符，是綜合上開各項因素
      ，足認證人之陳述應可採信。而異議人就其指稱舉發員警
      舉發有誤乙節，既未提出確實證據以供調查，且未提供任
      何相關證據足資證明值勤員警確有捏造事實違法取締之情
      事，從而異議人前開所辯，要係卸責之詞，自無可採。
    (三)本件異議人有於上述時、地，未經許可在道路擺設攤位之
      事實，且未依舉發通知單上所載之「應到案日期」前至「
      應到案處所」聽候裁決，則移送機關即雲林縣警察局北港
      分局據此引用前開道路交通管理處罰條例第82條第1 項第
      10款規定，而裁處異議人罰鍰2,400 元，於法並無不當，
      異議人異議為無理由，應予駁回。
四、據上論斷，應依道路交通管理處罰條例第87條第2 項、道路
    交通案件處理辦法第19條，裁定如主文。
中    華    民    國    97    年    9     月    25    日
                  交通法庭  法  官  陳美利
以上正本證明與原本無異。
如不服本裁定，應於裁定送達後5 日內向本院提出抗告狀（須附
繕本）。
                            書記官  張菀純
中    華    民    國    97    年    9     月    25    日


司法院資訊處製作；財團法人民間司法改革基金會備份。
